# 关于CAS-1 存货与IAS-2 inventories 的区别

提问人：Accountlxy 时间：2010-08-16 19:19:56
1 、CAS没有划分正常损失与非常损失，IAS明确指出非正常损失不计入存货成本。
2 、对固定性生产费用（Fixed production overheads)的处理不同,CAS没正常生产量(Normal capacity)的概念，按时一概分摊，IAS要求按正常生产量下的单位成本计算，对生产能力的损失部分计入当期损益。
3 、其它成本（Other cost）表述有点不同，IAS中有非生产费用（non-production overhead)的表述,CAS没有。
请教各位我理解的是否正确，各位还有什么可以补充的地方，请尽量补充，谢谢！

回答人：chenyiwei
大致上如此。其他可能还会有一些小差异，但不是很重大的。其他还有低值易耗品等周转材料的处理等。